---
title: "Proyecto de Clase"
output: html_notebook
name: "Haroldo Pablo Arias Molina"
id: "999008683"
---

# Proyecto del Curso Fundamentos de Programación y Scripting

### Información General

-   Nombre: Haroldo Pablo Arias Molina
-   Registro: 999008683

## 1. Conociendo los datos

#### 1.1 Importación del Paquete
```{r}
library(tidyverse)
```

#### 1.2 Lectura del Archivo deaths_handwashing.csv y asignación a la variable yearly
```{r}
yearly <- read_csv("./files/deaths_handwashing.csv",show_col_types = FALSE)
```

#### 1.3 Detalle de la variable yearly
```{r}
print(yearly)
```

## 2. El alarmante número de muertes

#### 2.1 Se agrega la columna proportion_deaths a yearly
```{r}
yearly <- mutate(yearly, proportion_deaths = deaths / births)

```

#### 2.2 Se imprime yearly
```{r}
print(yearly)
```
## 3. Muerte en las clínicas

#### 3.1 y 3.2 Gráfica Lineal de proportion_deaths por año con una línea por Clínica
```{r}
ggplot(yearly, aes(x=year, y=proportion_deaths, group=clinic, color=clinic)) + geom_line()
```

## 4. Comienza el lavado de Manos

### 4.1 Lectura del Archivo deaths_clinic_1.csv y asignación a la variable monthly
```{r}
monthly <- read_csv("./files/deaths_clinic_1.csv",show_col_types = FALSE)
```

### 4.2 Se agrega la columna proportion_deaths a monthly
```{r}
monthly <- mutate(monthly, proportion_deaths = deaths / births)
```

### 4.3 Se imprimen los primeros 10 registros monthly
```{r}
print(head(monthly,n=10))
```
## 5. El efecto del lavado de manos

#### 5.1 Gráfica Lineal de proportion_deaths por fecha de Monthly
```{r}
ggplot(monthly, aes(x=date, y=proportion_deaths, color="Clinic 1"))+geom_line(colour="#2E86C1")
```

#### 5.2 Estética de Etiquetas con la función labs
```{r}
ggplot(monthly, aes(x=date, y=proportion_deaths, color="Clinic 1"))+geom_line(colour="#2E86C1") +
labs(title="Clinic 1 - Proporción de Muertes por Número de Nacimientos", subtitle = "Desde 1841 Hasta 1849", x="Fecha (Años)",
            y="Proporción de Muertes por Número de Nacimientos")
```

#### 5.3 Media por Año
```{r}
death_by_year <- monthly%>%group_by(format(as.Date(date, format="%d/%m/%Y"),"%Y"))%>%summarise(Mean = mean(proportion_deaths))
names(death_by_year)[1] = "Year"
```

#### 5.4 Gráfico de Barras por Media de Cada Año
```{r}
ggplot(death_by_year, aes(x=Year,y=Mean)) + geom_bar(stat='identity',colour="#2E86C1", fill = "#2E86C1") +
       labs(title="Clinic 1 - Proporción de Muertes por Número de Nacimientos", subtitle = "Desde 1841 Hasta 1849", x="Año", y="Mean")
```

## 6. Los resultados del lavado de manos

#### 6.1 Se agrega nueva columna handwashing_started
```{r}
monthly <- mutate(monthly, handwashing_started = format(as.Date(date, format="%d/%m/%Y"),"%Y")>=1847)
print(monthly)
```

#### 6.2 Gráfica Lineal de proportion_deaths por fecha, el color depende de handwashing_started
```{r}
ggplot(monthly, aes(x=date,y=proportion_deaths,color=handwashing_started))+geom_line()
```

#### 6.3 Se crean etiquetas con labs
```{r}
ggplot(monthly, aes(x=date,y=proportion_deaths,color=handwashing_started))+geom_line() +
labs(title="Clinic 1 - Proporción de Muertes por Número de Nacimientos", subtitle = "Desde 1841 Hasta 1849", 
            x="Fecha (Año)", y="Muertes por número de Nacimientos")
```



